# 分部负债的内容？

提问人：rainy418 时间：2012-08-02 15:46:34
旧的准则讲解有一句话：“分部负债通常不包括下列项目：借款、应付债券、融资租入固定资产所发生的相关债务、在经营活动之外为融资目的而承担的负债、递延所得税负债等。”新的准则讲解上是说“分部负债，是指分部经营活动形成的可归属该分部的负债，不包括递延所得税负债。”那么是否说明，现在分部负债可以包括“借款、应付债券、融资租入固定资产所发生的相关债务、在经营活动之外为融资目的而承担的负债”？

回答人：chenyiwei
根据IFRS 8，现在的分部报告准则不再对分部收入、分部费用、分部经营成果（分部利润）、分部资产、分部负债等术语进行定义，但要求解释对每一个报告分部，其分部利润、分部资产、分部负债是如何计量的。
IFRS 8.27: An entity shall provide an explanation of the measurements of segment profit or loss, segment assets and segment liabilities for each reportable segment. At a minimum, an entity shall disclose the following: (a) the basis of accounting for any transactions between reportable segments. (b) the nature of any differences between the measurements of the reportable segments' profits or losses and the entity's profit or loss before income tax expense or income and discontinued operations (if not apparent from the reconciliations described in paragraph 28). Those differences could include accounting policies and policies for allocation of centrally incurred costs that are necessary for an understanding of the reported segment information. (c) the nature of any differences between the measurements of the reportable segments' assets and the entity's assets (if not apparent from the reconciliations described in paragraph 28). Those differences could include accounting policies and policies for allocation of jointly used assets that are necessary for an understanding of the reported segment information. (d) the nature of any differences between the measurements of the reportable segments' liabilities and the entity's liabilities (if not apparent from the reconciliations described in paragraph 28). Those differences could include accounting policies and policies for allocation of jointly utilised liabilities that are necessary for an understanding of the reported segment information. (e) the nature of any changes from prior periods in the measurement methods used to determine reported segment profit or loss and the effect, if any, of those changes on the measure of segment profit or loss. (f) the nature and effect of any asymmetrical allocations to reportable segments. For example, an entity might allocate depreciation expense to a segment without allocating the related depreciable assets to that segment.